# 关于合同能源管理项目一次性结清的账务处理

提问人：法海 时间：2021-02-23 10:33:06
请教陈版主及各位版友，
故事背景如下：
公司与客户几年前签定了一份合同能源管理合同，约定按照抄表记录进行节能收益分享，公司按照租赁模式进行会计核算，以前年度均正常执行。本年由于种种原因，该合同出现如下情况：
1 ） 2020 年1-12月双方没有抄表结算过
2 ） 2020 年1-12月该设备可以正常使用，但是由于对方因素，一直处于停用状态
3 ） 2020 年 12 月公司与客户约定以 100 万结清双方关系，即我们拿 100 万同时设备转移给客户，双方互不相欠。
关于账务处理，目前有两种想法：
1 ）1-12月设备按照闲置进行账务处理，即将1-12月折旧费用计入管理费用。 12 月份按照 100 万售价以及 12 月的固定资产账面价值按固定资产处置进行核算，相关损益计入资产处置损益。但是这样感觉虚增了资产处置损益，因为补偿的 100 万，应该不仅有设备处置的款项，应该还包含了1-12停产导致的节能收益损失,1-12月计提折旧后，导致 12 月账面减值减少。
2. 1-12月设备不计提折旧，直接按照 100 万收入 结合期初的固定资产账面价值 核算资产处置损益。这么做，感觉没有什么依据，毕竟在1-11月还不确定未来是否会处置该设备。
多谢各位！

回答人：chenyiwei
你的方法（ 1 ）更合理，符合实际情况。1-11月折旧正常计提并直接计入损益（此时无法确定能否获得补偿，故暂不确认补偿权资产），到 12 月就原协议解除达成协议之后，在确保补偿款能够收到的前提下再进行处置相关的处理。该做法也不存在虚增资产处置收益的问题。